# 请教各位，境外子公司会计政策与母公司有差异时的处理

提问人：啊阿啊阿 时间：2016-04-26 16:23:53
情况是这样的，目前境内子公司收购了一个境外子公司，在同一控制下进行合并
这个境外子公司的长期资产使用的是加速折旧，另外土地、房屋是永久拥有权（不同于我们的使用权）
想问的问题是:这里是否应该按照母公司的折旧政策来调整境外子公司的折旧；另外，他们的土地是永久的，境外审计报告是放在无形资产的，这里是否应该调整至固定资产。
谢谢

回答人：chenyiwei
会计估计在合并报表层面没有强制统一的要求。拥有永久所有权的土地一般确认为固定资产。